# 建行承包商为订立合同发生的直接费用应先在那个科目归集比较合适

提问人：小风吹 时间：2010-11-16 10:45:56
根据准则解释一，建行承包商为订立合同发生的差旅费、投票费等，如果能独立区分、可靠计量的，且合同很可能订立的，可将上述费用先进行归集，等合同订立时，计入合同成本。请教各位老师，在费用发生时在那个科目归集比较合适？

回答人：chenyiwei
可先计入“其他应收款”、“其他流动资产”之类科目暂挂，到取得合同后转入“工程施工”科目。